# 债务豁免时债权人如何处理？

提问人：于呈 时间：2020-02-25 08:05:21
陈老师，您好！抽空帮我指导下，谢谢！
甲公司与乙公司同受最终控制方K集团控制，甲公司应收乙公司 300 万，现在双方签署债务豁免协议，乙公司增加资本公积-其他资本公积，甲公司同时冲减资本公积-其他资本公积（ 180 万元），如果资本公积-其他资本公积不够冲减，是冲减资本溢价还是冲减留存收益？

回答人：chenyiwei
乙公司贷记“资本公积——资本溢价”；甲公司依次冲减“资本公积——资本溢价”、盈余公积和未分配利润。